```{r}
#ssh -i ~/.ssh/id_rsa -L 33306:web.ghtorrent.org:3306 ghtorrent@web.ghtorrent.org

source("~/emc_github_project/start.R")
```
%https://pypi.python.org/pypi/

Анализ пакетов r 
достаю репозитории
смотрю кто watch, commit, pull request, issue close, comment, 
как membership устроено в плане орг не орг
как принимают новичков в сообществе

Currently, the CRAN package repository features 10494 available packages.
The Python Package Index is a repository of software for the Python programming language. There are currently 106839 packages here.


```{r}
#dbGetQuery(ghtor, 'select COUNT(*) from projects where language = "python"') #2.9 млн

library(githubinstall)
r_urls = gh_list_packages()
#https://api.github.com/repos/RomanBi/accrued
r_urls = r_urls %>% mutate(url = paste("https://api.github.com/repos/", username, "/", package_name, sep = ""))
r_urls = r_urls %>% mutate(url_normal = paste("https://github.com/", username, "/", package_name, sep = ""))
url_proj = paste0("'", r_urls$url, "'", collapse = ", ", sep = "")


```

Для одного пакета хедлей
```{r}
temp0 = dbGetQuery(ghtor, 'select * from projects where url = "https://api.github.com/repos/hadley/dplyr"') 

#найти тех, кто форкнул этот проект 
forked = dbGetQuery(ghtor, 'select * from projects where forked_from = "1382617"')
#watchers

pull_requests = dbGetQuery(ghtor, 'select * from pull_requests where base_repo_id = "1382617"')
pull_requests_head = dbGetQuery(ghtor, 'select * from pull_requests where head_repo_id = "1382617"')
commits = dbGetQuery(ghtor, 'select * from commits where project_id = "1382617"') #3858 коммитов на один пакет 
pull_id = paste(c(pull_requests$id), collapse = "','")
pull_history = dbGetQuery(ghtor, paste0(c('select * from pull_request_history where pull_request_id in ', "('", pull_id, "')"), collapse = "")) 

temp0 = pull_history %>% filter(action == "merged")
temp = subset(pull_history, !(actor_id %in% temp0$actor_id))
temp= temp %>% filter(action == "opened") %>% group_by(actor_id) %>% tally() %>% filter(n>4)
temp = pull_history %>% filter((actor_id %in% temp$actor_id)) # & action == "merged")
temp = pull_history %>% filter(pull_request_id %in% temp$pull_request_id)

df = data_frame()
for (i in temp$pull_request_id) {
  a = temp %>% filter(pull_request_id == 2472769)
  a$created_at = as.numeric(a$created_at)
  a_new = data_frame(actor_id = a$actor_id[a$action=="opened"], 
                     diff = a$created_at[a$action=="closed"]-a$created_at[a$action=="opened"])
  }


for_graph = temp %>% arrange(pull_request_id)



issues = dbGetQuery(ghtor, 'select * from issues where repo_id = "1382617"')

r_projects$wave = rep(1:8)
projects = data.frame()
for (i in 1:8) {
  temp = r_projects %>% filter(wave == i)
  id_proj = paste(c(temp$project_id), collapse = "','")
  temp = dbGetQuery(ghtor, paste0(c('select project_id,language from project_languages where project_id in ', "('", id_proj, "')"), collapse = "")) 
  temp = temp %>% unique()
  projects = plyr::rbind.fill(projects, temp)
  Sys.sleep(5)
}



#write_csv(r_packages, "~/emc_github_project/r_packages.csv")
```



Для тайдиверс
```{r}
#строчка снизу не работает)))))))00
temp = dbGetQuery(ghtor, paste0(c('select * from projects where url in ', "(", url_proj, ")"), collapse = "")) 
r_id_project = temp

not_found = subset(r_urls, !(url %in% r_id_project$url))
not_found = paste0("'", not_found$url, "'", collapse = ", ", sep = "")  
ids = dbGetQuery(ghtor, paste0(c('select * from projects where url in ', "(", not_found, ")"), collapse = "")) 
r_id_project = rbind(r_id_project, ids)
#write_csv(r_id_project, "r_id_project.csv") #не все проекты в ито


###############################тем временем оставим только по хадлей 
hadley = r_urls %>% filter(username == "hadley") #97 пакетов
hadley_id = paste0("'", hadley$url, "'", collapse = ", ", sep = "")  
ids = dbGetQuery(ghtor, paste0(c('select * from projects where url in ', "(", hadley_id, ")"), collapse = "")) 

r_ids = paste0("'", ids$id, "'", collapse = ", ", sep = "")  

forked = dbGetQuery(ghtor, paste0(c('select * from projects where forked_from in ', "(", r_ids, ")"), collapse = "")) #4878
forked2 = forked %>% group_by(name) %>% tally() %>% filter(n > 9)

hadley_new = ids %>% filter(name %in% forked2$name)
forked_new = forked %>% filter(name %in% forked2$name)

#r_ids = paste0("'", forked_new$id, "'", collapse = ", ", sep = "")  
r_ids = paste0("'", hadley_new$id, "'", collapse = ", ", sep = "")  

```



```{r}


pull_requests = dbGetQuery(ghtor, paste0(c('select * from pull_requests where base_repo_id in ', "(", r_ids, ")"), collapse = "")) 
pull_requests_head = dbGetQuery(ghtor, paste0(c('select * from pull_requests where head_repo_id in ', "(", r_ids, ")"), collapse = ""))

commits = dbGetQuery(ghtor, 'select * from commits where project_id = "1382617"') #3858 коммитов на один пакет 

pull_id = paste(c(pull_requests$id), collapse = "','")
pull_history = dbGetQuery(ghtor, paste0(c('select * from pull_request_history where pull_request_id in ', "('", pull_id, "')"), collapse = "")) 

library(reshape2)
pull_history_actors = pull_history %>% filter(action == "opened") %>% select(pull_request_id, actor_opened = actor_id) 
pull_history2 = pull_history %>% dplyr::select(-actor_id, -id) %>% filter(action == "opened" | action == "closed") 
#del = pull_history2 %>% group_by(pull_request_id) %>% tally() %>% filter(n>3)
#pull_history2 = subset(pull_history2,  !(pull_request_id %in% del$pull_request_id))
pull_history2 =  dcast(data = pull_history2, pull_request_id~action, value.var="created_at", fun.aggregate = min) 

del = left_join(pull_history2, pull_history_actors)  %>% group_by(actor_opened) %>% tally() %>% arrange(-n)
del$type = ifelse(del$n > 3 & del$n < 10, "middlle" , del$n)
del$type = ifelse(del$n > 9 & del$n < 21, "upper-middlle" , del$type)
del$type = ifelse(del$n > 20, "core" , del$type) 

pull_history2 = na.omit(pull_history2)##удаляем все незакрытые кейсы
pull_history_actors = left_join(pull_history_actors, del %>% select(-n))
pull_history3 = left_join(pull_history2, pull_history_actors)

pull_history3 = pull_history3 %>% mutate(diff = (ymd_hms(closed) - ymd_hms(opened))/3600)
pull_history3$diff2 = round(as.numeric( as.character(pull_history3$diff)),2)

ggplot(data = pull_history3, aes(x = factor(type), y = diff)) + geom_boxplot() + ylim(0,5000)
ggplot(data = pull_history3, aes(x = factor(type), y = log(diff2))) + geom_boxplot()

wilcox.test(pull_history3$diff2[pull_history3$type==1], pull_history3$diff2[pull_history3$type=="core"])
wilcox.test(pull_history3$diff2[pull_history3$type=="middlle"], pull_history3$diff2[pull_history3$type=="core"])
pull_history3 %>% group_by(type) %>% summarise(n = n(), mean = mean(diff2), median = median(diff2))

temp0 = pull_history %>% filter(action == "merged")
temp = subset(pull_history, !(actor_id %in% temp0$actor_id))
temp= temp %>% filter(action == "opened") %>% group_by(actor_id) %>% tally() %>% filter(n>4)
temp = pull_history %>% filter((actor_id %in% temp$actor_id)) # & action == "merged")
temp = pull_history %>% filter(pull_request_id %in% temp$pull_request_id)


```

