```{r}
source("~/emc_github_project/start.R")
```


* Создать базу с топ-50 организаций + их проекты и участники 
* Посмотреть библиотеки для  больших данных в р 
* Длина обработки реквестов и "важность" или вовлеченность участника 
* Подумать как можно выделять основных участников (core) проекта

###Selecting members of top-10 organizations
```{r}
#топ 50 организаций по кол-ву участников  
top_organizations = dbGetQuery(ghtor, "select org_id, COUNT(*) as total_m from organization_members group by org_id order by total_m DESC limit 50") %>% 
  arrange(desc(total_m)) 
top_organizations = my_db %>% tbl("organization_members") %>% group_by(org_id) %>% summarise(total_m = n()) %>% arrange(desc(total_m)) %>% top_n(10)
top_organizations$org_id

top_10 = paste(c(top_organizations[1:10,1]), collapse = "','")

#get organizations' names
dbGetQuery(ghtor, paste0(c('select id,login from users where id in ', "('", top_10, "')"), collapse = ""))


members = paste0(c('select * from organization_members where org_id in ', "('", top_10, "')"), collapse = "")
members = dbGetQuery(ghtor, members) 

#write_csv(top_organizations, "~/emc_github_project/top_organizations.csv")
#write_csv(members, "~/emc_github_project/members.csv")
```


###General activity in the projects 
```{r}
#достать проекты, где владельцы - топ орги
projects = paste0(c('select * from projects where owner_id in ', "('", top_10, "')"), collapse = "")
projects = dbGetQuery(ghtor, projects) 

pull_requests = dbGetQuery(ghtor, paste0(c('select * from pull_requests where base_repo_id in ', "('", top_10, "')"), collapse = "")) 

project_commits = dbGetQuery(ghtor, paste0(c('select * from project_commits where project_id in ', "('", top_10, "')"), collapse = "")) 


commits = dbGetQuery(ghtor, paste0(c('select * from commits where project_id in ', "('", top_10, "')"), collapse = ""))  #не у всех проектов есть коммиты

#top users by number of commits
```



###Forming users' profiles on the example of Azure project  
####Commits
```{r}
azure_users = dbGetQuery(ghtor, 'select * from organization_members where org_id = "3681780"')
azure_users = paste(c(azure_users$user_id), collapse = "','")

azure_projects = dbGetQuery(ghtor, 'select * from projects where owner_id = "3681780"')


#все коммиты от участников проекта (даже те, которые сторонние, не в Azure)
users_commits = dbGetQuery(ghtor, paste0(c('select * from commits where committer_id in ', "('", azure_users, "')"), collapse = ""))

profiles = users_commits

profiles$commit_in_azure = ifelse(profiles$project_id %in% azure_projects$id, "commits_in_azure", "commits_others")

profiles = profiles %>% group_by(author_id, commit_in_azure) %>% summarise(n_commits = n())
profiles = dcast(profiles, author_id ~ commit_in_azure, value.var = 'n_commits') 
profiles[is.na(profiles)] = 0

```

####Languages
```{r}
users_projects = users_commits %>% group_by(project_id) %>% tally() 
users_projects = paste(c(users_projects$project_id), collapse = "','")  

users_lang = dbGetQuery(ghtor, paste0(c('select * from project_languages where project_id in ', "('", users_projects, "')"), collapse = ""))
users_lang2= users_lang %>% select(project_id, language) %>% unique()

users_lang2 = users_lang2 %>% group_by(project_id) %>% mutate(lang = paste(language, collapse = ", ")) %>% select(-language) %>% unique()
users_lang2 = left_join(select(users_commits, committer_id, project_id), users_lang2)
users_lang2 = users_lang2 %>% na.omit() %>% group_by(committer_id, lang) %>% tally()

users_lang2 = data.table::setDT(users_lang2)[, lapply(.SD, function(x) unlist(strsplit(as.character(x), ', '))), .SDcols = "lang", by = c("committer_id", "n")]
users_lang2 = users_lang2 %>% group_by(committer_id, lang) %>% summarise(num_use = sum(n))
```

###Pull requests 
```{r}
#number of pull requests by user / total num in project 
azure_pull_requests = dbGetQuery(ghtor, paste0(c('select * from pull_requests where base_repo_id in ', "('", users_projects, "')"), collapse = "")) 
users_pull_requests = dbGetQuery(ghtor, paste0(c('select * from pull_request_history where actor_id in ', "('", azure_users, "')"), collapse = "")) 


request = azure_pull_requests

#не уверена, что нужно брать base_repo_id
request$request_in_azure = ifelse(request$base_repo_id %in% azure_projects$id, "request_in_azure", "request_others")
request$request_in_azure_head = ifelse(request$head_repo_id %in% azure_projects$id, "request_in_azure", "request_others")


#у реквестов data:image/png;base64,iVBORw0KGgoAAAANSUhEUgAAAAkAAAAJCAYAAADgkQYQAAAAMElEQVR42mNgIAXY2Nj8x8cHC8AwMl9XVxe3QqwKcJmIVwFWhehW4LQSXQCnm3ABAHD6MDrmRgfrAAAAAElFTkSuQmCCнапрямую не указаны его зачинатели
request_ids = paste(c(request$id), collapse = "','")
requests_creators = dbGetQuery(ghtor, paste0(c('select * from pull_request_history where action = "opened" and pull_request_id in ', "('", request_ids, "')"), collapse = "")) #возможно часть инфы будет уходить из-за типа действия

request = left_join(select(request, pull_request_id = id, base_repo_id,request_in_azure), select(requests_creators, pull_request_id, author_id = actor_id))

request = request %>% group_by(author_id, request_in_azure) %>% summarise(n_requests = n()) 
request = dcast(request, author_id ~ request_in_azure, value.var = 'n_requests') 
request[is.na(request)] = 0

profiles = inner_join(profiles, request)
#в процентах от общего числа коммитов и реквестов  проекте 

#smth with time

```



```{r}


```
